臺灣士林地方法院刑事判決　　　　　　 94年度交簡上字第8號
上　訴　人
即　被　告　乙○○
上列被告因過失傷害案件，對本院士林簡易庭中華民國93年12月
27 日93 年度士交簡字第1958號刑事簡易判決（檢察官聲請簡易
判決處刑案號：93年度偵字第9594號）不服，提起上訴，本院管
轄之第二審合議庭判決如下：
    主      文
上訴駁回。
乙○○緩刑貳年。
    事實及理由
一、本案經本院審理結果，認第一審以上訴人犯刑法第284 條第
    1 項前段之過失傷害罪，判處有期徒刑4 月，並諭知易科罰
    金之折算標準，其認事、用法及量刑均無不當，應予維持，
    並引用第一審判決書引用檢察官聲請簡易判決處刑書記載之
    事實、證據。
二、被告上訴意旨亦不否認其對於本件車禍之發生應負過失責任
    ，但認被害人甲○○應亦與有過失，原審量刑似嫌過重，且
    其與被害人已於第一審判決後達成和解賠償其損失，請求予
    以宣告緩刑，以勵自新等語。經查，上訴人如何於民國（下
    同）93年5 月24日上午9 時許，騎乘機車行經臺北市大同區
    ○○○路2 段272 巷前之行人穿越道時，因未注意車前狀況
    且未禮讓行經該處之行人甲○○，因而不慎撞及曾女倒地受
    傷等情，已據被告於偵查時供承明確，並經原審依卷內事證
    認定綦詳，而原審依上訴人平日之素行良好、教育智識程度
    、過失責任程度較重、被害人所受傷勢及其犯後雖已自首犯
    行，但迄未能與被害人達成和解，態度非佳等一切情狀，量
    處有期徒刑4 月，並諭知易科罰金之折算標準，參酌過失傷
    害罪之法定刑度（6 月以下有期徒刑、拘役或500 元以下罰
    金），其所為之裁量甚為平允，難認有何不當或違法之處，
    上訴意旨徒憑己意指摘原判決量刑過重，為無理由，應予駁
    回。
三、惟查，被告前未曾受有期徒刑以上刑之宣告，有臺灣高等法
    院被告全國前案紀錄表1 紙在卷可參，其因一時失慮，致罹
    刑章，於本院審理時坦承過失犯行，知所悔悟，並已與被害
    人達成和解賠償其損害，有業經本院核定之臺北市大同區調
    解委員會調解書1 件在卷可按，其經此偵審程序，並經科刑
    判決，應能知所惕勵，當無再犯之虞，本院因認對其所宣告
    之刑以暫不執行為適當，爰併諭知緩刑2 年，以啟自新，併
    觀後效。
據上論斷，應依刑事訴訟法第455 條之1 第1 項、第3 項、第36
8 條、第364 條、第373 條、第74條第1 款，判決如主文。
本案經檢察官王巧玲到庭執行職務
中　　華　　民　　國　　94　　年　　3 　　月　　31　　日
                  刑事第五庭審判長法  官  洪英花
                                  法  官  李昆霖
                                  法  官  朱光仁
以上正本證明與原本無異。
本件不得上訴。
                                  書記官  劉政惠
中　　華　　民　　國　  94　　年　　4　　月　 　4 　　日
